【裁判字號】    99,審訴,1659
【裁判日期】    990831
【裁判案由】    毒品危害防制條例
【裁判全文】
臺灣桃園地方法院宣示判決筆錄        99年度審訴字第1659號
公  訴  人  臺灣桃園地方法院檢察署檢察官
被      告  乙○○
指定辯護人  本院公設辯護人甲○○
上列被告因違反毒品危害防制條例案件，於中華民國99年8 月31
日下午4 時許，在本院第10法庭宣示判決，出席職員如下：
          法  官  林靜梅
          書記官  郭怡君
法官起立朗讀判決主文、犯罪事實要旨、處罰條文、附記事項，
及告以上訴限制、期間並提出上訴狀之法院，且諭知記載其內容
：
一、主  文：
    乙○○施用第一級毒品，處有期徒刑捌月，扣案之第一級毒
    品海洛因壹包含袋（驗餘毛重零點肆捌伍肆公克）沒收銷燬
    之，注射針筒壹支、葡萄糖粉貳包、零錢包壹個均沒收；又
    施用第二級毒品，處有期徒刑柒月，扣案之第二級毒品甲基
    安非他命貳包含袋（驗餘毛重共計壹點肆捌公克）均沒收銷
    燬之，吸管壹支、零錢包壹個均沒收；應執行有期徒刑壹年
    ，扣案之第一級毒品海洛因壹包含袋（驗餘毛重零點肆捌伍
    肆公克）、第二級毒品甲基安非他命貳包含袋（驗餘毛重共
    計壹點肆捌公克）均沒收銷燬之，注射針筒壹支、葡萄糖粉
    貳包、吸管壹支、零錢包壹個均沒收。
二、犯罪事實要旨：
    緣乙○○前於民國90年間，因施用第一級毒品案件，經本院
    以90年度毒聲字第2005號裁定送觀察、勒戒後，因認有繼續
    施用毒品傾向，經本院以90年度毒聲字第2333號裁定令入戒
    治處所施以強制戒治，嗣經本院以90年度毒聲字第4477號裁
    定停止戒治併付保護管束出所，嗣因保護管束期間違反保護
    管束應遵守事項情節重大，再經本院以91年度毒聲字第1104
    號裁定撤銷停止戒治並令入戒治處所施以強制戒治，於92年
    3 月21日執行完畢，並經臺灣桃園地方法院檢察署檢察官以
    92年度戒偵字第175 號為不起訴處分確定。復於前開強制戒
    治執行完畢後5 年內之95年間因施用第一、二級毒品案件
    ，經本院以96年度訴字第514 號判決分別判處有期徒刑6 月
    、4 月，應執行有期徒刑10月確定，嗣經本院以96年度聲減
    字第2444號裁定各減為有期徒刑3 月、2 月，合併定應執行
    有期徒刑5 月確定；又於95年間因施用第一、二級毒品案
    件，經本院以96年度訴字第282 號判決分別判處有期徒刑6
    月、4 月，並各減為有期徒刑3 月、2 月，定應執行刑為有
    期徒刑4 月確定；再於95年間因施用第一、二級毒品案件
    ，經本院以96年度訴字第813 號判決分別判處有期徒刑6 月
    、4 月，並各減為有期徒刑3 月、2 月，定應執行刑為有期
    徒刑5 月確定；復於96年間因施用第一、二級毒品案件，
    經本院以96年度審訴字第47號判決分別判處有期徒刑8 月、
    6 月，並各減為有期徒刑4 月、3 月，定應執行刑為有期徒
    刑6 月確定。上開至數罪，嗣經本院以97年度聲字第56
    9 裁定合併定應執行刑為有期徒刑1 年7 月確定，於97年12
    月19日假釋併付保護管束出監，嗣經撤銷假釋，應執行殘刑
    有期徒刑2 月18日，尚未執行完畢（於本案不構成累犯）。
    詎其仍不知悔改，復分別基於施用第一、二級毒品之犯意，
    於99年6 月5 日中午12時許，在其位於桃園縣桃園市○○○○
    街112 號3 樓之居處內，施用第二級毒品甲基安非他命1 次
    ，復於99年6 月5 日18時許，在上址居處內，施用第一級毒
    品海洛因1 次。嗣於99年6 月5 日19時30分許，在桃園縣桃
    園市○○○○街與泰昌11街口為警查獲，並扣得其所有之第一
    級毒品海洛因1 包（驗前毛重0.5 公克，因鑑驗使用費失0.
    0146公克，驗餘毛重0.4854公克，含與毒品無法析離之包裝
    袋1 個）、第二級毒品甲基安非他命2 包（驗前毛重共計1.
    49公克，因鑑驗使用費失0.01公克，驗餘毛重共計1.48公克
    ，含與毒品無法析離之包裝袋2 個）、其所有供其施用第一
    級毒品所用之注射針筒1 支、葡萄糖粉2 包、供其施用第二
    級毒品所用之吸管1 支、及其所有置放上開毒品之零錢包1
    個。
三、處罰條文：
    毒品危害防制條例第10條第1 項、第2 項、第18條第1 項前
    段，刑法第11條、第38條第1 項第2 款、第51條第5 款。
四、附記事項：
    扣案之第一級毒品海洛因1 包及第二級毒品甲基安非他命2
    包，其中包裝袋部分，依現行檢驗方式乃以刮除方式為之，
    包裝袋上仍會摻殘若干毒品無法分離，均應一體視為毒品部
    分，而依毒品危害防制條例第18條第1 項前段規定，宣告沒
    收銷燬之。至鑑驗費失之毒品部分，既已滅失，爰不另為沒
    收銷燬之宣告。
五、協商判決除有刑事訴訟法第455 條之4 第1 項第1 款於本訊
    問程序終結前，被告撤銷協商合意或檢察官撤回協商聲請者
    ；第2 款被告協商之意思非出於自由意志者；第4 款被告所
    犯之罪非第455 條之2 第1 項所定得以協商判決者；第6 款
    被告有其他較重之裁判上一罪之犯罪事實者；第7 款法院認
    應諭知免刑或免訴、不受理者情形之一，及違反同條第2 項
    「法院應於協商合意範圍內為判決；法院為協商判決所科之
    刑，以宣告緩刑或2 年以下有期徒刑、拘役或罰金為限」之
    規定者外，不得上訴。
六、如有前述例外得上訴之情形，又不服本件判決，得自收受判
    決送達後10日內，向本院提出上訴書狀，上訴於第二審法院
    。
中    華    民    國    99    年    8     月    31    日
                        刑事庭    法  官  林靜梅
以上正本證明與原本無異。
                                  書記官  郭怡君
中    華    民    國    99    年    8     月    31    日
附錄本案論罪科刑依據之法條：
毒品危害防制條例第10條
施用第一級毒品者，處 6 月以上 5 年以下有期徒刑。
施用第二級毒品者，處 3 年以下有期徒刑。

司法院資訊處製作；財團法人民間司法改革基金會備份。
